【裁判字號】    96,交易,331
【裁判日期】    970430
【裁判案由】    業務過失傷害
【裁判全文】
臺灣臺北地方法院刑事判決             96年度交易字第331號
公  訴  人  臺灣臺北地方法院檢察署檢察官
被      告  乙○○
                    （現於臺灣臺北看守所羈押中）
上列被告因業務過失傷害案件，經檢察官提起公訴（96年度偵緝
字第1219號），本院判決如下：
    主  文
乙○○從事業務之人，因業務上之過失傷害人，處有期徒刑陸月
，如易科罰金，以新臺幣壹仟元折算壹日。減為有期徒刑月，
如易科罰金，以新臺幣壹仟元折算壹日。
    事  實
一、乙○○係計程車司機，為從事駕駛業務之人，於民國九十五
    年十月二日上午十時五十分許，駕駛車牌號碼七五一－ＭＰ
    號營業小客車，沿臺北市○○○路由南往北方向行駛，行經
    設有行車管制號誌之臺北市○○○路與市○○道之交岔路口
    時，應注意汽車行駛時，行進、轉彎均應遵守燈光號誌或交
    通警察指示，且依當時之狀況，又無不能注意之情事，竟疏
    未注意及此，在上開交岔路口行車管制號誌顯示業已顯示為
    紅燈，禁止通行，不得超越停止線或進入路口之狀況下，闖
    越紅燈貿然穿越上開交岔路口，適有甲○○騎乘車牌號碼Ｃ
    ＮＲ－七０三號重型機車，沿臺北市市○○道由西往東方向
    直行駛至，乙○○煞避不及，其所駕駛之上開營業小客車左
    前車頭撞擊甲○○所騎乘之上開重型機車右後側車身，致甲
    ○○人車倒地後，因此受有右前臂外側兩處皮膚擦傷各二×
    三公分、二×二公分、右大腿外側表淺皮膚擦傷合併皮下瘀
    腫等傷害。
二、案經甲○○訴由臺北市政府警察局中正第一分局報請臺灣臺
    北地方法院檢察署檢察官偵查起訴。
    理  由
一、訊據被告乙○○固坦承有於上開時、地駕駛上開營業小客車
    與證人甲○○所騎乘之上開重型機車發生交通事故之事實，
    然矢口否認涉有上開業務過失傷害犯行，辯稱：其行車方向
    行車管制號誌為綠燈，並未闖越紅燈云云。然查：上開犯罪
    事實業據證人甲○○於警詢及偵查中證稱：渠係於九十五年
    十月二日上午十時五十分許，渠騎乘ＣＮＲ－七０三號重型
    機車，沿臺北市市○○道西往東方向行駛，至臺北市市○○
    道與中山北路交岔路口，欲採兩段式左轉左轉往北方向時，
    遭被告所駕駛，沿臺北市○○○路由南往北方向行駛，車牌
    號碼七五一－ＭＰ號之營業小客車闖越紅燈撞擊倒地受傷等
    語在卷（偵查卷第八頁、第九頁、第二一頁、第三七頁），
    且綜合被告於警詢時供稱：其在本件交通事故發生前，係停
    在上開肇事路口停等紅燈，剛起步即與證人甲○○所騎乘之
    上開重型機車發生碰撞等語（偵查卷第二０頁），以及證人
    黃義榮亦即據報後前往上開肇事現場處理本件交通事故之臺
    北市政府警察局中正第一分局交通分隊警員於本院審理時證
    述：本件交通事故肇事現場所設置之行車管制號誌係屬二時
    相，兩車之碰撞後位置，被告所駕駛之上開營業小客車肇事
    後位置，係在其行車方向停止線前方至少約八‧八公尺，亦
    即甫進入上開交岔路口處，而證人甲○○所騎乘之上開重型
    機車，依證人甲○○行車方向而言，則係在業已通過上開交
    岔路口，即將抵達該路口中山北路由南往北方向慢車道上之
    機車待轉區前等語在卷，並有道路交通事故現場圖一份在卷
    可稽（偵查卷第一八頁）等情觀之，堪認證人甲○○上開所
    證渠通過該交岔路口時行車管制號誌為綠燈等語屬實可採，
    而被告則係其行車方向行車管制號誌尚未變換為綠燈，仍顯
    示為紅燈之狀態下，闖越紅燈進入該交岔路口，適有證人甲
    ○○騎乘上開重型機車欲至該路口中山北路由南往北方向慢
    車道上之機車待轉區待轉駛至，被告一時煞避不及，其所駕
    駛之上開營業小客車左前車頭撞及證人甲○○所騎乘之上開
    重型機車右後側車身所致。此外，並有肇事現場照片暨車損
    照片六張、臺北市政府警察局中正第一分交通分隊道路交通
    事故調查報告表(一)、(二)、補充資料表各一份在卷可稽（偵查
    卷第一九頁、第二二頁、第二三頁、第二七頁至第二九頁）
    。再證人甲○○確因本件交通事故，人車倒地，致受有右前
    臂外側兩處皮膚擦傷各二×三公分、二×二公分、右大腿外
    側表淺皮膚擦傷合併皮下瘀腫之傷害，此亦有馬偕紀念醫院
    甲種診斷證明書一份附卷可按（偵查卷第一二頁）。
二、按汽車行駛至交岔路口，其行進、轉彎，應遵守燈光號誌或
    交通指揮人員之指揮，遇有交通指揮人員指揮與燈光號誌並
    用時，以交通指揮人員之指揮為準，道路交通安全規則第一
    百零二條第一項第一款定有明文。經查：被告為汽車駕駛人
    ，於上揭時、地駕駛上開營業小客車行經上開交岔路口時，
    自應遵守前揭道路交通安全規則之規定，遵守燈光號誌之指
    示，而本件交通事故發生時，係晴天，日間有自然光線，所
    行經之柏油路面無缺陷、無障礙物，視距良好，行車管制號
    誌正常，應無不能注意之情事，竟疏未注意，違反前揭規定
    ，在上開交岔路口行車管制號誌顯示業已顯示為紅燈之狀況
    下，闖越紅燈貿然進入該交岔路口，致其所駕駛之上開營業
    小客車左前車頭撞及證人甲○○所騎乘之上開重型機車右後
    側車身，被告行為顯有過失。再者，證人甲○○確因本件交
    通事故，致受有上開傷害，與被告之過失行為間，顯有相當
    因果關係甚明，被告自應就其業務過失行為負責。從而，本
    件事證明確，應予依法論處。
三、核被告所為，係犯刑法第二百八十四條第二項前段之業務過
    失傷害罪。爰審酌發生本件交通事故之發生，全因被告之過
    失所致、證人甲○○對於並無過失，證人甲○○所受上開傷
    害情形、被告肇事後，迄今未與證人甲○○達成民事和解、
    所生危害及犯後飾詞狡辯，仍執其詞指稱係其遭證人甲○○
    騎車撞擊，甚對其過失及致證人甲○○所受傷害，均態度輕
    微，不知悔改之態度等一切情狀，量處如主文所示之刑，並
    諭知易科罰金之折算標準。另按犯罪在中華民國九十六年四
    月二十四日以前者，除本條例另有規定外，有期徒刑、拘役
    或罰金，減其刑期或金額二分之一，九十六年七月四日制定
    公布，並自九十六年七月十六日施行之中華民國九十六年罪
    犯減刑條例第二條第一項第三款定有明文。本件被告上開竊
    盜犯行之犯罪時間，係在九十六年四月二十四日之前，復核
    無同條例所定不予減刑之情形，茲依同條例第二條第一項第
    三款規定，減其刑期二分之一，並諭知易科罰金之折算標準
    。
據上論斷，應依刑事訴訟法第二百八十四條之一、第二百九十九
條第一項前段，中華民國九十六年罪犯減刑條例第二條第一項第
三款、第七條，刑法第二百八十四條第一項前段、第四十一條第
一項前段，刑法施行法第一條之一，判決如主文。
本案經檢察官林禎瑩到庭執行職務。
中    華    民    國    97    年    4     月    30    日
                        臺灣臺北地方法院刑事第十五庭
                                  法  官  吳麗英
上正本證明與原本無異。
如不服本判決，應於判決送達後10日內向本院提出上訴狀（應抄
附繕本）。告訴人或被害人如對於本判決不服者，應具備理由請
求檢察官上訴，其上訴期間之計算係以檢察官收受判決正本之日
期為準。
                                  書記官  田華仁
中    華    民    國    97    年    4     月    30    日
附錄本案論罪科刑法條：
刑法第二百八十四條：因過失傷害人者，處六月以下有期徒刑、
                    拘役或五百元以下罰金。致重傷者，處一
                    年以下有期徒刑、拘役或五百元下罰金。
                    從事業務之人，因業務之過失傷害人者，
                    處一年以下有期徒刑、拘役或一千元以下
                    罰金。致重傷者，處三年以下有期徒刑、
                    拘役或二千元以下罰金。


司法院資訊處製作；財團法人民間司法改革基金會備份。
